ro-RO: Casă și grădină > Gazon și grădină > Exterior > Umbrele și parasolare de exterior > Umbrele de exterior: Umbrele de plajă; Umbrele cantilever; Umbrele semicirculare pentru terasă; Umbrele de piață
hr-HR: Dom i vrt > Travnjak i vrt > Boravak na otvorenom > Suncobrani i tende > Vanjski suncobrani: Suncobrani za plažu; Cantilever suncobrani; Polovični suncobrani; Suncobrani za tržnice
de: Heim & Garten > Rasen & Garten > Garten & Balkon > Terrassen- & Sonnenschirme > Terrassenschirme: Strandsonnenschirme; Freiarmschirme; Halbe Terrassenschirme; Marktschirme
sv: Hem och trädgård > Gräsmatta och trädgård > Utomhusliv > Parasoll och solskydd > Utomhusparasoller: Parasoller; Hängparasoller; Halvparasoller; Marknadsparasoller
es: Casa y jardín > Jardín > Artículos de exterior > Sombrillas > Sombrillas de exterior: Sombrillas de playa; Sombrillas laterales; Sombrillas de media luna; Sombrillas de jardín
el: Σπίτι & κήπος > Γκαζόν & κήπος > Υπαίθρια διαβίωση > Ομπρέλες & σκίαστρα εξωτερικού χώρου > Ομπρέλες εξωτερικού χώρου: Ομπρέλες παραλίας; Ομπρέλες βραχίονα; Ημικυκλικές ομπρέλες βεράντας; Ομπρέλες κήπου τύπου market
tr: Ev ve Bahçe > Çim ve Bahçe > Ev Dışında Yaşam > Açık Hava Şemsiyeleri ve Deniz Şemsiyeleri > Dış Mekan Şemsiyeleri: Plaj Şemsiyeleri; Yandan Kollu Şemsiyeler; Yarım Bahçe Şemsiyeleri; Pazar Şemsiyeleri
sk-SK: Dom a záhrada > Trávnik a záhrada > Terasa > Záhradné slnečníky a tieniace plachty > Záhradné slnečníky: Plážové slnečníky; Slnečníky s podstavcom; Balkónové slnečníky; Dáždniky do prevádzok
sl-SI: Dom in vrt > Travnik in vrt > Bivanje na prostem > Zunanji dežniki in senčniki > Zunanji dežniki: Sončniki za plažo; Dežniki s podstavkom ob strani; Polovični dežniki za terase; Dežniki s težkim podstavkom
zh-CN: 家居与园艺 > 草坪与花园 > 户外生活用品 > 户外伞与遮阳幕布 > 户外伞: 沙滩伞; 悬臂伞; 半边庭院伞; 户外遮阳伞
fr: Maison et jardin > Pelouses et jardins > Vie en extérieur > Parasols et voiles d’ombrage > Parasols: Parasols de plage; Parasol cantilever; Parasols demi-terrasse; Parasols de marché
pt-PT: Casa e jardim > Relva e jardim > Vida ao ar livre > Guarda-sóis e toldos > Guarda-sóis para exterior: Guarda-sóis de praia; Guarda-sóis de braço articulado; Guarda-sóis de pátio de meia altura; Guarda-sóis de mercado
ko: 가정/원예 용품 > 잔디/정원 > 야외활동 용품 > 파라솔/그늘막 > 파라솔: 해변용 파라솔; 캔틸레버 파라솔; 하프 파티오 파라솔; 마켓 파라솔
ru: Дом и сад > Товары для придомовых и садовых участков > Отдых на открытом воздухе > Уличные зонты и солнцезащитные навесы > Уличные зонты: Пляжные зонты; Консольные зонты; Полузонты для патио; Рыночные зонты
ja: ホーム・ガーデン > ガーデン用品・ガーデン機器 > 屋外用家具・エクステリア > パラソル・日よけ > パラソル: ビーチパラソル; 片持ち式パラソル; ハーフパティオパラソル; マーケットパラソル
it: Casa e giardino > Prato e giardino > Vita all'aperto > Ombrelloni e parasole da esterni > Ombrelloni da esterno: Ombrelloni da spiaggia; Ombrelloni a sbalzo; Ombrelloni da patio a metà; Ombrelloni da mercato
cs: Dům a zahrada > Trávníky a zahrady > Bydlení na zahradě > Venkovní slunečníky a sluneční clony > Venkovní slunečníky: Plážové slunečníky; Konzolové slunečníky; Poloviční slunečníky na terasu; Slunečníky pro tržiště
th: บ้านและสวน > สนามและสวน > ชีวิตกลางแจ้ง > ร่มและที่บังแดดกลางแจ้ง > ร่มกลางแจ้ง: ร่มชายหาด; ร่มแบบแขวน; ร่มสนามครึ่งใบ; ร่มตลาด
bg-BG: Дом и градина > Морава и градина > Живот на открито > Външни чадъри и сенници > Външни чадъри: Плажни чадъри; Конзолни чадъри; Крайстенни чадъри; Пазарски чадъри
en: Home & Garden > Lawn & Garden > Outdoor Living > Outdoor Umbrellas & Sunshades > Outdoor Umbrellas: Beach Umbrellas; Cantilever Umbrellas; Half Patio Umbrellas; Market Umbrellas
vi: Nhà và vườn > Bãi cỏ và vườn > Cuộc sống ngoài trời > Dù và bạt che nắng ngoài trời > Dù ngoài trời: Dù bãi biển; Dù lệch tâm; Dù bán nguyệt; Dù chính tâm
lt-LT: Namai ir sodas > Veja ir sodas > Gyvenimas lauke > Lauko skėčiai ir skėčiai nuo saulės > Lauko skėčiai: Paplūdimio skėčiai; Teleskopiniai skėčiai; Pusiau apvalūs terasos skėčiai; Prekybiniai skėčiai
pt-BR: Casa e jardim > Gramado e jardim > Espaços residenciais externos > Guarda-chuvas e guarda-sóis > Guarda-chuvas exteriores: Guarda-sóis de praia; Guarda-chuvas de braço articulado; Meio guarda-sol para pátio; Guarda-sóis de mercado
hu: Otthon és kert > Gyep és kert > Kültéri élet > Kültéri esernyők és napernyők > Kültéri esernyők: Napernyők; Oldalkaros napernyők; Félkör alakú terasznapernyők; Piaci napernyők
pl: Dom i ogród > Trawnik i ogród > Akcesoria ogrodowe > Parasole i pawilony ogrodowe > Parasole ogrodowe: Parasole plażowe; Parasole z bocznym mocowaniem; Parasole półokrągłe; Parasole ogrodowe z masztem pośrodku
nb: Hjem og hage > Plen og hage > Leve ute > Parasoller og solskjerming > Utendørsparasoller: Strandparasoller; Fritstående paraplyer; Halvparasoller; Markedsparasoller
da: Hjem og have > Græsplæne og have > Udendørsliv > Parasoller og solskærme > Parasoller: Strandparasoller; Fritstående paraplyer; Halvparasoller til terasser; Større paraplyer
zh-TW: 居家和庭園 > 草皮和花園 > 戶外生活 > 戶外傘/遮雨遮陽蓬 > 戶外傘: 沙灘傘; 懸臂傘; 半圓戶外傘; 市集傘
fi: Koti ja puutarha > Piha ja puutarha > Oleskelu ulkona > Aurinkovarjot ja -katokset > Aurinkovarjot: Rantavarjot; Aurinkovarjot sivutolpalla; Terassivarjot; Tori-aurinkovarjot
nl: Huis en tuin > Tuin en gazon > Buitenleven > Parasols > Standaard parasols: Strandparasols; Zweefparasols; Halve terrasparasols; Marktparasols